臺灣臺北地方法院民事判決　　　　　　 95年度訴字第12053號
原　　　告　瑞盟行銷股份有限公司
法定代理人　丙○○
訴訟代理人　戊○○
被　　　告　台灣麥德好企業有限公司
法定代理人　乙○○
被　　　告　甲○○
　　　　　　　　　　　共同送達.
上列當事人間請求給付貨款事件，經台灣高雄地方法院裁定移轉
而來，本院於民國96年3月26日言詞辯論終結，判決如下：
    主      文
被告應連帶給付原告新台幣陸拾捌萬零壹佰陸拾壹元，及自民國
95年7月9日起至清償日止，按年利率5%計算之利息。
原告其餘之訴駁回。
訴訟費用由被告連帶負擔。
本判決第1項於原告以新台幣貳拾貳萬柒仟元供擔保後，得假執
行；但被告如以新台幣陸拾捌萬零壹佰陸拾壹元預供擔保後，得
免為假執行。
原告其餘假執行之聲請駁回。
    事實及理由
一、查，本件訴訟經台灣高雄地方法院 (下稱高雄地院) 以無管
    轄權為由裁定移轉至本院（見本院卷第3頁之高雄地院95訴
    字第3577號裁定) ，故本院就本件訴訟自有管轄權（民事訴
    訟法第30條第1項規定參照），是被告抗辯：本院無管轄云
    云，即無可取，合先陳明。
二、查，被告台灣麥德好企業有限公司（下稱麥德好公司）係一
    人組織之公司型態（見本院卷第84至86頁），並於95年7月
    27日為解散登記（見本院卷第87頁之公司變更登記表），且
    未向高雄地院為呈報清算人乙情，有卷附高雄地院95年12月
    21日雄院隆民字第09 50003251號函可憑 (見本院卷第16頁)
    ，故該公司自應以股東即乙○○為清算人（公司法第113 條
    準用第79條規定參照），次予敘明。
三、本件麥德好公司經合法通知後，未於言詞辯論期日到場，核
    無民事訴訟法第386條所列各款之情形，爰依原告之聲請，
    准其一造辯論而為判決。
四、原告主張：伊於94年2月1日與麥德好公司簽訂委託代理銷售
    契約，由伊代理銷售其公司商品，期間自94年2月1日至96年
    1月31日止，並由被告甲○○擔任連帶保證人。嗣因伊代理
    銷售之商品品質發生異常現象，經伊通知麥德好公司，將於
    94年12月底將代理銷售商品下架回收，並終止該代理銷售契
    約，麥德好公司亦於94年12月7日開立授權書予伊，同意伊
    將代理商品降價促銷，並由其公司負擔吸收差價。經伊代麥
    德好公司為降價銷售箱商品300箱（價差計81,000元），另
    依該公司指示退貨3512箱（價款計1,433,365元），代辦退
    貨物流費用24,823元，扣除伊應付麥德好公司之貨款859,02
    7元，被告應連帶給付伊680,161元，爰依代理銷售及連帶保
    證契約、授權書等法律關係，提起本訴等情。並於本院聲明
    ：(一)被告應連帶給付原告680,161元，及加計自94  年6月28
    日起算之法定遲延利息。(二)願供擔保請准宣告假執行。
五、麥德好公司經合法通知後雖未到庭，然據其具狀及到庭甲○
    ○所為之陳述略以：麥德好公司固同意原告降價促銷，但原
    告代理伊公司銷售之商品並未有品質異常或不良之情形，是
    原告要求退貨部分，自無理由等語，資為抗辯。並均聲明：
    (一)原告之訴及假執行聲請均駁回。(二)如受不利之判決，願供
    擔保請准宣告免為假執行。
六、查，原告於94年2月1日與麥德好公司簽訂委託代理銷售合約
    ，由原告代理銷售被告商品，代理期間自94年2月1日至96年
    1月31日止，並由甲○○擔任連帶保證人，原告以聯絡單通
    知麥德好公司，將於94年12月底將代理銷售商品下架回收，
    並終止該代理銷售契約，經該公司蓋章確認，麥德好公司於
    94年12月7日開立授權書予原告，同意原告將代理商品降價
    促銷，並由該公司負擔吸收差價，且原告得於應付帳款中扣
    除等情，有卷附聯絡單、授權書、委託代理銷售合約書可憑
    （見本院卷第25至26頁、第29至33頁），並為兩造所不爭執
    （見本院卷第105頁反面），堪信為真。
七、本件應審究者為(一)原告所代理銷售麥德好公司商品是否發生
    品質不良或產品異常現象？(二)原告可否請求退貨貨款及退貨
    商品之運費及下架商品差價？茲分別論述如下：
(一)、原告所代理銷售麥德好公司商品是否發生品質不良或產品異
    常現象？
    查，原告代理麥德好公司銷售之商品，因發生品質不良或異
    常現象，經原告告知麥德好公司，並經原告於94年12月底前
    提前終止系爭代理銷售契約，並經麥德好公司確認等情，有
    卷附聯絡單可憑（見本院卷第25頁），且該聯絡單內既已載
    明「產品品質無法穩定控制，各批次生產之成品，口感有所
    差異，影響再次購買消費者之購買意願」乙事（見同上頁說
    明二2.所示），足見原告代理麥德好公司銷售之商品，確實
    有品質不良或異常之現象至明。
(二)、原告可否請求退貨貨款及退貨商品之運費及下架商品差價？
    承前所述，原告代理麥德好公司銷售之商品既有品質不良或
    異常之現象，則原告自得依約辦理退貨（見本院卷第30頁之
    代理銷售契約第9條第1項規定）。原告依麥德好公司指示將
    代理商品退貨計3,512箱（價款計1,433,365元）送至其指定
    地點（見本院卷第40至47頁之退貨單），支出退貨物流費用
    24,823元（見本院卷第40至47頁之服務單），該費用（屬於
    賠償費用）依約亦應由麥德好公司負擔；又，麥德好公司因
    授權原告辦理降價促銷，差額損失同意由其公司吸收（見本
    院卷第26頁之授權書），是原告為麥德好公司代理降價促銷
    商品30 0箱，差價計81,000元；再扣除原告應給付予麥德好
    公司之貨款859,027元，則麥德好公司應再給付原告680,161
    元（計算式詳如本院卷第27頁）。
(三)、綜上，麥德好公司既應再給付原告680,161元，至今尚未給
    付，而甲○○為麥德好公司之連帶保證人，自應與該公司就
    系爭債務同負連帶清償責任。
八、從而，原告依代理銷售及連帶保證契約、授權書之法律關係
    ，訴請被告應連帶給付其680,161元，為有理由，應予准許
    。至原告請求被告應給付自94年6月28日起算之法定遲延利
    息部分，因原告以存證信函通知被告應於收受後10內給付該
    款項，則被告於95年6月28日收受該存證信函（見高雄地院
    95年訴字第3577號卷第9頁)，則被告應自95年7月9日（即寬
    限期限10日之翌日）起，始負遲延責任（民法第229條第3項
    規定參照）。準此，原告併請求被告應給付自該日即95年7
    月9日起算之法定遲延利息部分，即屬有據，應併予准許。
    至原告逾此所為請求，即無理由，應予駁回。
九、兩造陳明願供擔保請為宣告假執行或免為假執行，經核原告
    勝訴部分，合於法律規定，爰分別酌定相當之擔保金額宣告
    之；原告其餘假執行之聲請，因訴之駁回而失所依據，不予
    准許。
十、本件事證已臻明確，兩造其餘攻擊或防禦方法，經本院審酌
    後，認均與本件之結論無涉，茲不再一一論述，併予敘明。
十一、據上論結，本件原告之訴為一部有理由、一部無理由，依民
    事訴訟法第385條第1項前段、第79條、第85條第2項、第390
    條第2項、第392條第2項，判決如主文。
中　　華　　民　　國　　96　　年　　4 　　月　　 9　　日
                  民事第一庭    法　官　楊絮雲
以上正本係照原本作成
如對本判決上訴，須於判決送達後20日內向本院提出上訴狀
中　　華　　民　　國　　96　　年　　4 　　月　　 9　　日
                    　　　　　　書記官　高秋芬
